# 请教陈版，关于下述市政基础设施及安置房项目BT+EPC总承包建设合同如何确认收入？

提问人：lambeka7 时间：2016-05-14 10:00:08
被审计单位与政府签订了市政基础设施及安置房项目BT+EPC总承包建设合同，合同约定采取建设移交加设计采购加施工总承包的建设模式，市政基础设施为道路工程，安置房项目为房建工程，与政府签订合同承包单位为具有施工、设计等资质的集团内单位联合体，后由集团内一房地产企业（联合体之一房）成立项目公司对此项目进行核算，项目公司将施工、设计、勘察等工程分包给联合体内各单位，项目公司的利润为对业务结算与对下分包的差额部分。政府的款项支付是分开工之日支付一定比例，后每隔五个月内支付一次，合同约定建设期为 24 个月，政府款项到开工日后 22 个月支付至百分之八十。请教项目公司的各年度收入应如何确认？更适用建造合同模式还是BT模式，本人认为此合同虽然已BT名义签订，但不属于BT核算的范围，但被审计单位无施工资质。

回答人：chenyiwei
实质上对该项目公司而言，以及合并报表层面而言，均可认为属于建造合同的核算范围，即本质上仍属于BT（建造合同＋分期收款）。项目公司虽然自身不直接提供建造服务，但需就该工程对政府承担首要责任，可自主选择施工方等，因此应采用“总额法”核算收入与结转成本。可参考《瑞华研究》《计学撮要》中的相关案例。

提问人：lambeka7 时间：2016-05-15 09:34:05
谢陈版答复，根据瑞华研究所述：从会计角度看，BT项目的实质是“建造合同”和“提供融资”两者的组合，即投资方带资建设，回购方在建成移交后一段时间内付清回购款本息（通常为分期付款），投资方在建设的同时也为回购方提供了融资服务。这两个要素必须同时具备，缺一不可。但此项目根据合同约定在建设期内未移交之前业主需支付至合同总额的80%，虽然是分期收款，和一般建造合同的相比只是约定了特定的时间进行收款，这是否可判断为不存在"提供融资"，项目公司也未确认利息收入，并对是否属于BT项目的判断产生影响。另政府并没有按照约定的时间支付款项，对于按合同约定应收回而未收回的长期应收款，是否需要转入应收款项，并按照项目公司的会计政策计提坏账准备？根据合同约定此项目应 2014 年移交，但目前尚未移交，建设期（截止 2014 年 1 月）应收回的款项尚有 2 亿未收回， 2015 年与 2016 年陆续有收回部分款项。

回答人：chenyiwei
关键点不是在于是否提供融资，而是因为项目公司需就该项目对政府承担首要责任，因此虽然自身未直接提供建造工程服务但仍采用总额法确认收入和成本。至于是否提供融资服务，不是判断是否采用建造合同会计模式的要素。

提问人：lambeka7 时间：2016-05-16 10:39:16
陈版，还需咨询您一个问题，就是BT项目按照合同约定是移交后收款，现在未移交之前已经提前收款的金额在报表如何列示，公司是按照对下分包和确认收入部分挂长期应收款的处理方式进行账务处理的，收款金额是冲长期应收款合适还是需要挂预收账款？

回答人：chenyiwei
冲减长期应收款较好，使长期应收款的余额能够代表未来应收金额。